# 请教陈版，公司搬迁发生费用处理

提问人：cjzhangyong 时间：2017-11-14 13:49:01
A公司为母公司在浙江省，现生产线、机器设备搬迁到广东B子公司 1 、A公司根据净值给B公司开具发票，B根据根据A公司的固定资产原值 折旧入账 借：固定资产原值 贷：累计折旧 应付账款 这样处理是否可行？ 2 、搬迁过程中的运费，安装调试费，包装费 这块如何是计入固定资产原值还是费用化处理，个人认为 搬迁活动是公司管理层决策，不会给设备产生经济利益，搬迁过程中的费用直接费用化处理？ 2 、合并报表 做内部交易抵销处理，还原固定原值，累计折旧,是否这样处理？

回答人：chenyiwei
1 、可以。 2 、对广东子公司而言，搬迁过程中的运费，安装调试费是这些资产达到预定可使用状态的必要支出，因此可以资本化计入固定资产价值。但在母公司的合并报表层面，这些支出只是改变了固定资产的所处地点，未增加其未来经济利益流入潜力，因此不应资本化，应费用化处理。